臺灣高雄地方法院民事裁定
109年度消債更字第27號
聲  請  人  林竹玲（原名：林朔羽）
0000000000000000

0000000000000000

0000000000000000

代  理  人  何明諺律師
上列當事人因消費者債務清理事件聲請更生，本院裁定如下：
    主  文
聲請人林竹玲（原名：林朔羽）自中華民國一百零九年三月二十
五日下午四時起開始更生程序。
命司法事務官進行本件更生程序。
    理  由
一、聲請意旨略以：伊無力清償債務，曾於民國108年11月5日向
    本院聲請調解債務清償方案，惟調解不成立。又伊未經法院
    裁定開始清算程序或宣告破產，爰聲請更生等語。
二、按債務人不能清償債務或有不能清償之虞者，得依本條例所
    定更生或清算程序，清理其債務。債務人無擔保或無優先權
    之債務總額未逾新臺幣（下同）12,000,000元者，於法院裁
    定開始清算程序或宣告破產前，得向法院聲請更生。法院開
    始更生程序之裁定，應載明其年、月、日、時，並即時發生
    效力。法院裁定開始更生或清算程序後，得命司法事務官進
    行更生或清算程序，必要時得選任律師、會計師或其他適當
    之自然人或法人一人為監督人或管理人。消費者債務清理條
    例（下稱消債條例）第3條、第42條第1項、第45條第1項及
    第16條第1項分別定有明文。
三、經查：
  ㈠聲請人前於108年11月5日向本院聲請調解債務清償方案，經
    本院108年度司消債調字第569號受理，於同年12月10日調解
    不成立，聲請人並於同日以言詞聲請更生等情，業經本院調
    閱上開調解卷宗核閱無訛，是以依消費者債務清理條例施行
    細則第44條之3規定，聲請人於前置協商不成立後聲請更生
    ，應屬合法。
  ㈡次查，聲請人於106年及107年度申報所得分別為6,000元、0
    元，惟其自陳聲請更生前2年內有薪資所得共554,400元，名
    下無財產，勞工保險於95年12月14日退保。又聲請人自陳從
    事網路廣告推播工作，雇主為陳世航，工作內容係將業主所
    委託之廣告內容製作後刊登在各大社群網站（如FB、Tritte
    r）或搜尋引擎網站（如Google、Yohoo!奇摩）上，108年1
    月至12月之每月薪資均為23,000元、109年1月起則為23,800
    元，未領取社會局補助等情，此有財產及收入狀況說明書（
    調解卷第4頁）、債權人清冊（調解卷第5頁）、財團法人金
    融聯合徵信中心前置協商專用債權人清冊（調解卷第7至8頁
    ）、信用報告（調解卷第10頁）、財政部高雄國稅局106年
    及107年度綜合所得稅各類所得資料清單及總歸戶財產查詢
    清單（調解卷第11至13頁）、勞工保險被保險人投保資料表
    （調解卷第14頁）、戶籍謄本（調解卷第15頁）、在職證明
    書（調解卷第16頁、本案卷第19頁）、高雄市政府社會局社
    會福利資訊料查詢表（本案卷第11至13頁）、存摺（本案卷
    第20至24頁）、商業保險投保資料查詢結果表（本案卷第33
    頁）等在卷可參，至106年度申報寶盈國際財經行銷有限公
    司所得6,000元，聲請人於調解程序陳稱係仲介貸款之收入
    ，今年無成交案件等語，則在查無聲請人有其他收入來源之
    情形下，本院即以其自陳現每月收入23,800元作為核算其現
    在償債能力之基礎。
  ㈢關於聲請人個人日常必要支出部分，聲請人承租套房獨居，
    每月房租3,500元，未領取租金補助，此有房屋租賃契約書
    及高雄市政府都市發展局函在卷可稽（本案卷第14頁、第25
    至29頁）。按債務人必要生活費用，以最近一年衛生福利部
    或直轄市政府所公告當地區每人每月最低生活費一點二倍定
    之，消債條例第64條之2第1項定有明文。本院參酌衛福部社
    會司所公告109年度高雄市最低生活費標準為13,099元。又
    該最低生活費用之標準，係照當地最近1年平均每人消費支
    出60％，依其基準之家庭收支調查報告調查表格式所示有關
    經常性支出之調查項目，其原即包括利息支出、食品、衣著
    、房租及水費、電費、醫療保健、交通、娛樂、教育等基本
    生活需求。本院認在聲請人並無特殊需求，應以此最低生活
    費之1.2倍即15,719元認係其個人必要生活費用。
  ㈣綜上所述，以聲請人現每月收入23,800元為其償債能力基準
    ，扣除個人必要生活費15,719元後，餘8,081元，而聲請人
    目前負債總額為3,955,758元（參調解卷第27頁以下，包含
    ：國泰世華銀行、玉山銀行、凱基銀行、中國信託銀行、良
    京實業公司、衛福部），以聲請人每月所餘按月攤還結果，
    需約41年（計算式：3,955,758÷8,081÷12＝40.8）始能清償
    完畢，應認其已不能清償債務。此外，聲請人無擔保或無優
    先權之債務總額未逾12,000,000元，且無消債條例第6條第3
    項、第8條或第46條各款所定駁回更生聲請之事由存在，則
    聲請人聲請更生為有理由，應予准許，爰命司法事務官進行
    本件更生程序。
四、依消債條例第11條第1項、第45條第1項，裁定如主文。
中　　華　　民　　國　　109 　年　　3 　　月　　25　　日
                  民事庭　法　官  賴寶合
以上正本係照原本作成。
本裁定不得抗告。
中　　華　　民　　國　　109 　年　　3 　　月　　25　　日
                          書記官  胡美儀